臺灣高雄地方法院刑事附帶民事訴訟判決
原　　　告　林英典
被　　　告　許博翔
上列被告因100 年度易字第698 號妨害名譽等案件，經原告提起
附帶民事訴訟，請求損害賠償，本院判決如下：
    主  文
原告之訴及假執行之聲請均駁回。
事  實  及  理  由
一、原告主張：被告許博翔基於誹謗之犯意，明知伊為專業生態
    攝影師，在與案外人蕭平治之侵權行為損害賠償事件中，雖
    經臺灣彰化地方法院以94年度智字第13號民事判決，駁回伊
    對蕭平治請求損害賠償之訴，然上訴二審後，即獲臺灣高等
    法院臺中分院以95年度智上字第6 號民事判決，判決伊部分
    勝訴，依該民事判決足認伊著作權確遭人侵害，且伊向他人
    提起訴訟係為維護自身合法權益之法律正當行為，詎被告竟
    意圖散布於眾，於民國96年6 月17日20時49分許，在臺北縣
    板橋市○○街93號5 樓，利用電腦設備連結網際網路，以網
    路暱稱「B 翔」之名義，在不知情之吳智賢位於美商華淵資
    訊股份有限公司之公眾可任意進入瀏覽之新浪網之個人部落
    格（下稱系爭部落格）中，刊登內容為「…到了你的網站，
    才發現，原來有林XX這種：假智慧財產之名，行詐財之實的
    人…太可怕了…」之留言（下稱系爭留言），而指摘足以毀
    損伊名譽之事，爰依民法第184 條第1 項前段、第195 條第
    1 項前段規定，訴請被告賠償非財產上之損害新台幣（下同
    ）100 萬元，並賠償依法定利率計算之遲延利息，另依民法
    第195 條第1 項後段規定，訴請被告將系爭部落格上之系爭
    留言予以除去，並負擔費用，將本判決之「主文」在報紙上
    予以刊登1 天。並聲明：(一)被告應給付原告100 萬元及自起
    訴狀繕本送達翌日起至清償日止，按週年利率5 ％計算之利
    息；(二)被告應負擔費用，於聯合報全國版第3 頁，以標楷體
    36 號 字，刊登本件民事判決之「主文」1 天；(三)被告應將
    張貼傳輸於於「新浪網」http://blog.sina.com.tw/15101/
    「guestb ook.php?bbs_page=2 」「PAINTER 好好玩- 新浪
    部落」討論網頁中之「…到了你的網站，才發現，原來有林
    XX這種：假智慧財產之名，行詐財之實的人…太可怕了…」
    等足以貶損原告名譽之內容及文字除去；(四)第1 項判決，原
    告願供擔保，請准宣告假執行。
二、被告抗辯：網路上對原告當初在網站表示「歡迎多利用本網
    站」，卻對許多下載相片之學生提出高額求償訴訟之行為，
    有許多負面評價，伊看完許多相關之資料後，直覺想要替吳
    智賢打氣，所以寫了系爭留言鼓勵吳智賢，伊認為告訴人對
    下載相片之人高額求償之所為，係可受公評之事，公眾應可
    加以討論，伊上開留言之所為，應為法之所許，無不法侵害
    之可言，原告訴請賠償、除去侵害及登報等，均無所據。並
    聲明：原告之訴及假執行之聲請均駁回；(二)如受不利判決，
    願供擔保，請准宣告免為假執行。
三、按刑事訴訟諭知無罪，免訴或不受理之判決者，對於附帶民
    事訴訟部分應以判決駁回原告之訴，刑事訴訟法第503 條第
    1 項前段定有明文。而本件被告被訴妨害名譽案，業經刑事
    為無罪之判決，有判決書附卷可稽，依上開規定，附帶民事
    訴訟部分，原告之訴自應予以駁回，且原告之訴既無理由，
    其假執行聲請，亦失所附麗，應併予駁回。
據上論斷，應依刑事訴訟法第503 條第1 項前段，判決如主文。
中    華    民    國  100     年    6     月    13    日
                  刑事第六庭    法  官  鄭峻明
以上正本證明與原本無異。
如不服本判決非對於刑事判決有上訴時不得上訴，並應於送達後
10日內向本院提出上訴狀。
中    華    民    國   100    年    6     月    13    日
                                書記官  吳韻芳